臺灣雲林地方法院刑事判決　　　　　　　 96年度訴字第475號
公　訴　人　臺灣雲林地方法院檢察署檢察官
被　　　告　乙○○
　　　　　　　　　　號（另案於臺灣彰化看守所羈押中）
上列被告因搶奪案件，經檢察官聲請以簡易判決處刑（96年度偵
字第3036號），本院虎尾簡易庭認不應以簡易程序審理，改依通
常程序，而被告本院於準備程序進行中，就被訴事實為有罪之陳
述，經告知簡式審判程序意旨，並聽取公訴人及被告意見後，本
院合議庭裁定由受命法官獨任依簡式審判程序審理，判決如下：
    主  文
乙○○犯搶奪罪，累犯，處有期徒刑壹年陸月。
    事  實
一、乙○○前因搶奪案件，經臺灣高等法院臺南分院於民國94年
    11月16日以94年度上訴字第1060號判處有期徒刑1 年6 月，
    於同年12月22日確定，並於96年1 月23日執行完畢，詎仍不
    知警惕，於96年5 月14日上午9 時55分許，騎乘車牌號碼YG
    Z-593 號重型機車，行經雲林縣西螺鎮○○里○○路133 號
    前，因見丙○○○獨自騎乘腳踏車，認有機可乘，竟基於意
    圖為自己不法所有之犯意，騎乘上開機車尾隨在後並趨近丙
    ○○○左側，趁丙○○○不及防備之際，伸出右手搶奪丙○
    ○○所有配戴於頸部之價值約新台幣（下同）18,000元、重
    約4 錢4 分6 厘之黃金項鍊1 條，得手後迅速離去，旋於同
    日上午11時許，持之前往彰化縣永靖鄉○○村○○路246 號
    之「正成珠寶銀樓」，以10,927元之價格變賣予不知情之負
    責人李詩鏞。嗣經警依丙○○○提供之車牌號碼而循線查獲
    上情。
二、案經彰化縣警察局田中分局報告臺灣雲林地方法院檢察署檢
    察官偵查起訴。
    理  由
壹、程序部分：
一、按檢察官聲請以簡易判決處刑案件，經法院認為不得或不宜
    以簡易判決處刑者，應適用通常程式審判之，刑事訴訟法第
    452 條定有明文。本案原經檢察官聲請以簡易判決處刑，惟
    被告乙○○所涉刑法第325 條之搶奪罪，其法定最重本刑為
    6 月以上5 年以下有期徒刑，為非得宣告得易科罰金之有期
    徒刑、拘役或罰金之罪；又被告有事實欄所述之前科紀錄，
    為累犯，有臺灣高等法院被告前案紀錄表1 份在卷可憑，亦
    與刑法第74條第1 項所定得宣告緩刑之要件不符，本院因認
    本案不應以簡易判決處刑，依刑事訴訟法第452 條規定，改
    依通常程式審理。
二、被告乙○○所犯係死刑、無期徒刑、最輕本刑為3 年以上有
    期徒刑以外之罪，其於準備程序就前揭被訴事實為有罪之陳
    述，經受命法官告知簡式審判程序之旨，並聽取其與公訴人
    之意見後，本院認無不得或不宜改依簡式審判程序進行之情
    ，爰依刑事訴訟法第273 條之1 第1 項、第284 條之1 規定
    ，裁定由受命法官獨任進行簡式審判程序。
貳、實體部分：
一、上揭犯罪事實，業據被告於偵查中及本院審理時均坦承不諱
    ，核與證人丙○○○於警詢指證稱：我當時騎乘腳踏車至市
    場購物，於返家途中，在上述地點，遭騎乘機車之被告同向
    在後尾隨，並徒手拉扯取走我配戴於脖子上之黃金項鍊1 條
    ，嗣經路人記下被告機車之車牌號碼而供警查獲之情節，大
    致相符；另被告將上開槍奪所得之項鍊以10,927元價格變賣
    予「正成珠寶銀樓」之事實，亦據證人即「正成珠寶銀樓」
    負責人陳詩鏞於警詢中證述明確，並提出96年度金飾買入登
    記簿1 份在卷可稽，此外，並有現場照片6 幀在卷可憑，足
    認被告上開自白與事實相符，堪信為真。綜上所述，本案事
    證明確，被告犯行，應堪認定。
二、論罪科刑：
  (一)核被告所為，係犯刑法第325 條第1 項之普通搶奪罪。
  (二)被告前因搶奪案件，經臺灣高等法院臺南分院於94年11月16
    日以94年度上訴字第1060號判處有期徒刑1 年6 月，於同年
    12月22日確定，並於96年1 月23日執行完畢，有臺灣高等法
    院被告前案紀錄表1 份在卷可稽，其於有期徒刑執行完畢後
    ，5 年以內再犯有期徒刑以上之本罪，為累犯，依刑法第47
    條第1項規定，加重其刑。
  (三)本院審酌被告現年35歲，正值壯年，竟以飛車搶奪之方式，
    公然於街道搶奪告訴人財物，並選擇以弱勢婦女為對象，不
    僅使告訴人身心受創甚距，對社會治安及民眾之心理、財產
    造成之損害亦非輕，且被告甫因竊盜及搶奪等案件，於96年
    4 月16日、17日、同年5 月6 日為警查獲（業經臺灣彰化地
    方法院以96年度訴字第991 號判處應執行有期徒刑2 年5 月
    ，尚未確定，而本案係被告遭查獲後再犯，應屬另行起意）
    ，猶再犯本案槍奪罪，顯見其漠視法律，惟念其犯後坦承犯
    行，尚能知錯等一切情狀，量處如主文所示之刑。
三、至被告犯罪時所騎乘之車牌號碼YGZ-593 號機車1 部，係陳
    學偉所有，業據被告供承在卷，並有車籍作業系統查詢認可
    資料表1 紙存卷足參，應認非屬被告所有，且該部機車非屬
    專供犯罪所用之物，亦非違禁物，爰不另為沒收之諭知，附
    此敘明。
據上論斷，應依刑事訴訟法452 條、第273 條之1 笫1 項、第29
9 條第1 項前段，刑法第325 條第1 項、第47條第1 項前段，判
決如主文。
本案經檢察官甲○○到庭執行職務。
中　　華　　民　　國　　96　　年　　8 　　月　　10　　日
                  刑事第四庭  法　官  曾鴻文
以上正本證明與原本無異。
如不服本判決，應於判決收受後10日內，向本院提出上訴狀（須
附繕本）。
                              書記官  顏錦清
中　　華　　民　　國　　96　　年　　8 　　月　　10　　日
附錄本判決論罪科刑法條全文：
中華民國刑法第325條第1項
意圖為自己或第三人不法之所有，而搶奪他人之動產者，處6 月
以上5 年以下有期徒刑。
